臺灣高等法院刑事判決
111年度上訴字第2877號
上  訴  人  
即  被  告  周峰隆



選任辯護人  王彥廸律師(法律扶助)          
上列上訴人即被告因毒品危害防制條例等案件，不服臺灣宜蘭地
方法院110年度訴字第319號，中華民國111年6月14日第一審判決
（起訴案號：臺灣宜蘭地方檢察署110年度偵字第4362號），提
起上訴，本院判決如下：
    主  文
上訴駁回。
    事  實
一、周峰隆前因施用第二級毒品案件，經臺灣新北地方法院（下
    稱新北地院）以94年度易字第1812號判決判處有期徒刑3月
    確定。另因①違反槍砲彈藥刀械管制條例案件，經臺灣桃園
    地方法院（下稱桃園地院）以98年度訴緝字第9號判決判處
    有期徒刑3年6月，併科罰金6萬元，上訴後經本院以98年度
    上訴字第1883號、最高法院以98年度台上字第4179號判決上
    訴駁回確定；②施用第一、二級毒品案件，經桃園地院以96
    年度審訴字第595號判決分別判處有期徒刑7月，減為有期徒
    刑3月又15日、有期徒刑5月，減為有期徒刑2月又15日，應
    執行有期徒刑5月確定；③違反槍砲彈藥刀械管制條例案件，
    經桃園地院以97年度簡字第58號判決判處有期徒刑5月，併
    科罰金1萬元確定；④施用第一、二級毒品案件，經桃園地院
    以97年度審訴緝字第78號判決分別判處有期徒刑7月、5月，
    應執行有期徒刑10月確定；⑤施用第二級毒品案件，經桃園
    地院以96年度審易字第372號判決判處有期徒刑5月確定；⑥
    違反槍砲彈藥刀械管制條例案件，經臺灣雲林地方法院以97
    年度訴字第11號判決判處有期徒刑3年6月，併科罰金5萬元
    ，上訴後經本院臺南分院以98年度上訴字第406號判決上訴
    駁回確定；⑦施用第二級毒品案件，經桃園地院以97年度審
    易緝字第34號判決判處有期徒刑6月確定；⑧違反槍砲彈藥刀
    械管制條例案件，經桃園地院以98年度訴字第19號判決判處
    有期徒刑3年6月，併科罰金6萬元確定；⑨施用第一、二級毒
    品案件，經新北地院以98年度訴字第2546號判決分別判處有
    期徒刑7月、4月，應執行有期徒刑10月確定；⑩持有第二級
    毒品案件，經桃園地院以98年度桃簡字第1258號判決判處有
    期徒刑3月確定；⑪贓物案件，經桃園地院以98年度審易字第
    840號判決判處有期徒刑3月確定；⑫持有第一級毒品案件，
    經新北地院以98年度簡字第7739號判決判處有期徒刑3月確
    定，上開①至⑦所示之罪刑，就有期徒刑部分嗣經本院臺南分
    院以99年度聲字第1023號裁定定應合併執行有期徒刑8年6月
    確定（下稱『應執行刑A』），⑧至⑫所示之罪刑，則經新北地
    院以99年度聲字第4017號裁定定應合併執行有期徒刑4年10
    月確定（下稱『應執行刑B』），自97年11月22日起入監執行『
    應執行刑A』，於106年4月29日執行完畢（於本案均構成累犯
    ），旋自翌日（30）日起接續執行『應執行刑B』，迨107年5
    月29日縮刑假釋出監，嗣經撤銷假釋，於109年11月15日接
    續執刑『應執行刑B』所餘刑期。猶不知悔改，仍為下列犯行
    ：
　㈠其明知海洛因、甲基安非他命分別為毒品危害防制條例所列
    管之第一級、第二級毒品，不得非法施用、持有，竟基於持
    有第二級毒品純質淨重逾20公克及持有第一級毒品之犯意，
    於民國109年9月間向姓名、年籍不詳、自稱「漢民」之成年
    男子購買純質淨重20公克以上之第二級毒品甲基安非他命9
    包（驗前純質總淨重共計111.76公克，驗後總淨重共計123.
    38公克）、第一級毒品海洛因4包（驗後總淨重共計22.67公
    克）欲供己施用而持有之。
　㈡其明知可發射子彈具有殺傷力之非制式手槍、具殺傷力之制
    式子彈、非制式子彈分別係槍砲彈藥刀械管制條例所列管之
    槍砲、彈藥，非經主管機關之許可，均不得持有，竟未經許
    可，於108年7、8月間及其他不詳時間，在不詳地點，分別
    向綽號「龍昇」、「惡魔」之姓名、年籍不詳之成年男子取
    得可發射子彈具殺傷力之非制式手槍（槍枝管制編號000000
    0000）1枝、具殺傷力之制式子彈3顆、制式散彈6顆、非制
    式子彈11顆等物，而非法持有上開槍枝、子彈。嗣經警於10
    9年9月9日15時許持新北地院核發之搜索票，至周峰隆所承
    租、位於桃園市○○區○○路000巷00○0號工廠內執行搜索，扣
    得甲基安非他命8包、電子磅秤2台、研磨器1個、吸食器1組
    、壓磨器1個、分裝袋6個、行動電話（廠牌：IPhone 7Plus
    )1支、點鈔機2台、監視器主機2台、改造手槍1枝（槍枝管
    制編號：0000000000號、含彈匣)、具有殺傷力之子彈14顆
    及散彈6顆等物。
二、案經臺北市政府警察局刑事警察大隊報請臺灣新北地方檢察
    署檢察官呈請臺灣高等檢察署檢察長令轉臺灣宜蘭地方檢察
    署檢察官偵查起訴。
    理  由
壹、審理範圍
一、按刑事訴訟法第348條規定：（第1項）上訴得對於判決之一
    部為之。（第2項）對於判決之一部上訴者，其有關係之部
    分，視為亦已上訴。但有關係之部分為無罪、免訴或不受理
    者，不在此限。（第3項）上訴得明示僅就判決之刑、沒收
    或保安處分一部為之。原審認上訴人即被告周峰隆（下稱被
    告）犯毒品危害防制條例第11條第1項之持有第一級毒品、
    同條例第11條第4項之持有第二級毒品純質淨重20公克以上
    、槍砲彈藥刀械管制條例第7條第4項之非法持有非制式手槍
    罪、以及同條例第12條第4項之非法持有子彈罪；被告同時
    持有第一級毒品與持有第二級毒品純質淨重20公克以上之行
    為，以及同時持有非制式手槍及子彈之行為，均係以一行為
    同時觸犯二罪名，為想像競合犯，應依刑法第55條前段之規
    定，各從一重之持有第二級毒品純質淨重20公克以上罪、非
    法持有非制式手槍罪處斷；就被告持有第二級毒品純質淨重
    二十公克以上部分量處有期徒刑1年；就非法持有非制式手
    槍部分量處有期徒刑6年，併科罰金新臺幣（下同）8萬元，
    就罰金部分諭知易服勞役之折算標準，並定應執行有期徒刑
    6年10月，及諭知相關之沒收。原審判決後檢察官未提起上
    訴，僅被告提起上訴，被告於本院準備程序中就原審判決無
    罪、不另為無罪諭知部分均撤回，有本院準備程序筆錄、撤
    回上訴聲請書在卷可稽（見本院卷第171頁、第177頁），是
    本院審理範圍僅限於被告有罪部分，無罪、不另為無罪諭知
    部分則不在上訴範圍。又被告及其辯護人於本院準備及審理
    程序中均表示僅就量刑部分上訴（見本院卷第171頁、第202
    頁），故本院以原審認定之犯罪事實及論罪為基礎，原審判
    決認定事實、應適用之法律及沒收部分，因均未經上訴，業
    已確定，自不在本院之審理範圍(刑事訴訟法第348條立法理
    由參照)。是本件審理範圍僅限原審判決關於被告所科之刑
    部分，認定事實、應適用之法律及沒收部分，無庸再贅為引
    述及判斷。
二、本院前引事實，業據原判決認定在案，雖非本院審理範圍，
    惟為便於檢視、理解案情，仍予臚列記載，併此敘明。
貳、實體方面　　
一、刑之說明　　
　㈠按裁判上一罪案件，檢察官僅就其中一部事實起訴者，經法
    院審理結果，如認為與未經起訴之其他事實均成立犯罪時，
    依刑事訴訟法第267條規定，其效力及於全部，法院應就全
    部犯罪事實為審判，此為起訴效力之擴張（最高法院98年度
    台上字第7705號判決要旨參照）。經查，被告持有具殺傷力
    之制式散彈6顆部分，雖未據檢察官提起公訴，惟該部分犯
    行與檢察官起訴經本院論罪部分即非法持有子彈犯行，有想
    像競合犯關係，自為起訴效力所及，應由本院併予審理。故
    核被告所為，係犯毒品危害防制條例第11條第1項之持有第
    一級毒品、同條例第11條第4項之持有第二級毒品純質淨重2
    0公克以上、槍砲彈藥刀械管制條例第7條第4項之非法持有
    非制式手槍罪、以及同條例第12條第4項之非法持有子彈罪
    。被告自108年間取得上開槍、彈及自109年9月間取得扣案
    毒品時起，至110年9月9日為警查獲時止，持有非制式手槍
    、子彈及第一、二級毒品之行為，均為繼續犯，應各論以一
    罪。被告同時持有第一級毒品與持有第二級毒品純質淨重20
    公克以上之行為，以及同時持有非制式手槍及子彈之行為，
    均係以一行為同時觸犯二罪名，為想像競合犯，應依刑法第
    55條前段之規定，各從一重之持有第二級毒品純質淨重20公
    克以上罪、非法持有非制式手槍罪處斷。再被告上開所犯持
    有第二級毒品純質淨重20公克以上、非法持有非制式手槍罪
    ，均犯意各別，行為互殊，自應予分論併罰。
　㈡起訴書雖認被告係意圖販賣而持有扣案之海洛因4包及甲基安
    非他命9包，涉犯毒品危害防制條例第5條第1項及第2項之意
    圖販賣而持有第一、二級毒品罪，然為被告堅決否認，辯稱
    ：扣案海洛因及甲基安非他命係伊一起買來，要供自己吸食
    ，並非要販賣，伊僅單純持有第一級、第二級毒品等語。經
    查：
  ⒈按毒品危害防制條例之販賣毒品罪、意圖販賣而持有毒品罪
    及持有毒品罪，皆以持有毒品為其基本事實。刑罰法律所規
    定之販賣罪，類皆為①意圖營利而販入，②意圖營利而販入並
    賣出，③基於販入以外之其他原因而持有，嗣意圖營利而賣
    出等類型。從行為階段理論立場，意圖營利而販入，即為前
    述①、②販賣罪之著手，至於③之情形，則以另行起意販賣，
    向外求售或供買方看貨或與之議價時，或其他實行犯意之行
    為者，為其罪之著手。而販賣行為之完成與否，胥賴標的物
    之是否交付作為既、未遂之標準。行為人持有毒品之目的，
    既在於販賣，不論係出於原始持有之目的，抑或初非以營利
    之目的而持有，嗣變更犯意，意圖販賣繼續持有，均與意圖
    販賣而持有毒品罪之要件該當，且與販賣罪有法條競合之適
    用，並擇販賣罪處罰，該意圖販賣而持有僅不另論罪而已，
    並非不處罰（最高法院101年度第10次刑事庭會議決議意旨
    參照）。若行為人於持有毒品之始終，均無販賣營利之意圖
    ，則僅論以單純持有毒品犯行，故於行為人持有毒品並未賣
    出即遭查獲之情形，其持有之毒品，是否基於販賣營利之意
    思而販入，攸關應否成立販賣毒品、意圖販賣而持有毒品、
    甚或單純持有毒品罪責之判斷，事實審法院對於此項主觀意
    圖之有無，自應以積極之證據證明，並於事實欄內詳為記載
    ，然後於理由內說明其憑以認定之證據，始為適法。基此，
    持有毒品之原因非僅一端，或基於販賣營利之目的販入毒品
    而持有、或基於非營利之目的而取得毒品並持有，如無確切
    證據，自不得僅憑持有毒品之數量多寡，施用毒品前科有無
    ，或有查獲相關工具等情狀，即推定為行為人係基於營利目
    的而販入毒品之主要論據（最高法院99年度台上字第428號
    判決意旨參照）。且營利犯意之有無，胥賴積極之證據證明
    之，亦即必須有相當之客觀事實，足以表徵其主觀犯意之遂
    行性及確實性，方合致販入毒品即該當販賣未遂罪之要件，
    不能以推測或擬制之方法，遽以認定。鑒於上述犯罪在舉證
    上有一定之難度性，為落實抑遏毒品犯罪之刑事政策，以杜
    僥倖，對於持有毒品量已達一定數量，遠超過自己施用所需
    者，98年5月20日修正之毒品危害防制條例第11條，乃依據
    毒品之價格及必要性或生理機能短時間施用毒品之容許性，
    並參酌醫學文獻、他國立法例及我國實務狀況，針對實可合
    理懷疑係以販賣營利之意思而販入或意圖販賣而持有，但無
    確切證據足以證明之持有毒品一定數量以上者，予以重罰，
    刪除原條文第4項「持有毒品達一定數量者，加重其刑至二
    分之一」之規定，分別依不同分級之毒品加重其刑責（修正
    條文第3項至第6項），以濟時窮，而免卻散布毒品之虞。準
    此，事實審法院就涉犯「販入毒品」之販賣毒品未遂罪嫌案
    件，亦應本此基準，詳為調查審認，不能以推測理想之詞憑
    空懸揣，始無違於證據裁判原則。倘認僅該當於同條第3至6
    項之情形，在個案量刑上允宜參酌修法之意旨，妥適裁量，
    使輕重得宜，罰當其罪，以契合社會之法律感情（最高法院
    101年度台上字第5762號、99年度台上字第1093號判決意旨
    參照）。
  ⒉被告就扣案毒品之來源及持有之目的，於警詢及偵訊時即自
    承：扣案毒品是伊於109年9月初在桃園市八德區向「漢民」
    一起買來的，價錢約10幾萬元，是要自己吸食的，伊不曾販
    賣毒品給張珈瑋、何采羚或其他人等語在卷（偵4270號卷第
    7、8、141頁反面）；又被告雖於109年9月9日為警在桃園市
    ○○區○○路000巷00○0號搜索查扣上開毒品時趁機逃逸，直至1
    09年11年15日始經警逮捕到案，而無從在該次搜索時採集被
    告尿液送驗，然審諸被告自94年間起，即有多次施用第一、
    二級毒品案件經觀察、勒戒或判刑之前科紀錄，此有本院被
    告前案紀錄表在卷可稽，則被告供稱：伊購買扣案海洛因、
    甲基安非他命毒品之目的係供己施用等節，尚非全然無據。
  ⒊再者，除附表一所示毒品外，並未查獲販賣毒品名單、帳冊
    或其他足資確切認定被告取得扣案毒品之初係意在販賣營利
    ，或其取得扣案之毒品後，有主動向他人表示欲為自己持有
    上開毒品進行交易之證據，至卷內雖有被告與張珈瑋、何采
    羚通話之通訊監察譯文，顯示雙方似有約定地點見面等情，
    然據證人張珈瑋於原審證稱：伊並未因為向被告購買毒品而
    將車子賣給被告等語（見原審卷第210頁），是就此部分即
    無從為不利被告之認定，至被告是否有意販賣毒品予何采羚
    ，亦無從自卷內譯文內容遽認之，顯乏可資表徵被告有何遂
    行販賣營利意圖之客觀事證；另雖有可能用以分裝毒品之電
    子磅秤、分裝袋等物扣案，惟實務上除分裝毒品以供販賣而
    有使用電子磅秤之可能外，亦常見施用毒品者為控制施用份
    量而使用電子磅秤及分裝袋將毒品分裝之情形，自難憑此率
    為不利被告之認定。
  ⒋是以，被告遭查獲之第二級毒品甲基安非他命雖屬量多且純
    度極高，然認定被告犯罪與否，主要仍係以卷內積極證據是
    否已足使法院達成被告犯罪之確信心證，無從僅因被告辯解
    不可採或與常情有違，即為其有罪之認定，此乃刑事訴訟法
    採取證據裁判主義下必然之結果。而持有毒品之原因非僅一
    端，或基於販賣營利之目的販入毒品而持有、或基於販賣營
    利以外之其他目的（如：供己施用、他人轉讓、受贈、拾獲
    、受託保管等）而取得毒品並持有，皆屬可能。從而，購入
    毒品之數量多寡，與是否意圖販賣營利，並無絕對必然之關
    聯，如無確切證據，自不得單憑持有毒品數量多寡之情狀，
    即率爾臆測被告意在鋌而走險而欲販賣營利。則被告是否意
    圖販賣而持有扣案之第一、二級毒品，究須參酌積極證據予
    以證明，苟無確實事證，尚無由徒以被告持有扣案毒品乙節
    ，遽行推定被告有何意圖販賣而持有第一、二級毒品之行為
    與意圖。檢察官並未對被告係如何基於營利意圖而販入扣案
    之海洛因、甲基安非他命，或有何販賣之對象、計畫及如何
    販賣之細節等提出具體之證據，且就被告原先購買毒品是否
    因營利之目的而販入，若否，其販入毒品後，係於何時改變
    其意念而萌生販賣營利之意圖，暨其意念改變之原因為何等
    節，亦俱未為任何舉證說明，是依檢察官所提出之證據，未
    達通常一般人均不致有所懷疑，而得以確信其為真實之程度
    ，自難僅以被告所持有之毒品數量多寡、純度或分裝狀態等
    節，遽以推斷認定被告於取得扣案之海洛因、甲基安非他命
    當時已存在或於取得後已萌生販賣牟利之意圖。
  ⒌綜上，依公訴人所提出之證據，尚無法使本院形成確信被告
    取得及持有扣案之第一、二級毒品時，主觀上具販賣營利意
    圖，基於「罪證有疑，利於被告」之證據法則，要不得遽以
    意圖營利持有第一、二級毒品罪責相繩。公訴意旨認被告就
    持有第一級毒品與持有第二級毒品純質淨重20公克以上之行
    為，係犯毒品危害防制條例第5條第1項、第2項之意圖販賣
    而持有第一、二級毒品罪，尚有未洽，然因檢察官所起訴之
    事實，與前揭認定之事實具有社會基礎事實同一之關係，並
    經原審於審理中告知上開罪名（見原審卷第314頁），使被
    告、辯護人得就上開罪名為攻擊、防禦，是本院自得併予審
    究並就前揭部分依法變更起訴法條。
　㈢被告前有事實欄所載之論罪科刑情形，有本院被告前案紀錄
    表在卷可稽，其於上開徒刑執行完畢後5年以內，故意再犯
    本件有期徒刑以上之罪，均為累犯，依司法院大法官釋字第
    775號解釋意旨，為避免發生罪刑不相當之情形，法院就個
    案應依該解釋意旨，裁量是否加重最低本刑。本院審酌被告
    前開構成累犯之槍砲及毒品案件，與本案所犯持有槍、彈及
    毒品犯行之罪名、罪質、法益侵害均相類似，而其係於前案
    徒刑執行完畢後，未滿5年又再犯本案持有槍、彈及第二級
    毒品純質淨重20公克以上等犯行，顯見其對刑罰反應力薄弱
    ，認依刑法第47條第1項規定加重其刑並無違反比例原則，
    爰依上開規定，均加重其刑。
二、駁回上訴之理由
　㈠本院審理結果，認原審就被告所為係犯持有第二級毒品純質
    淨重20公克以上罪、非法持有非制式手槍罪，審酌毒品對社
    會秩序及國民健康危害至深且鉅，而被告所持有第二級毒品
    之數量非微，應嚴加非難，另考量手槍係高危險管制物品，
    使用時動輒造成死傷，即使單純之寄藏、持有，對社會之秩
    序及安寧仍將產生極大不安，潛在之危害甚鉅，被告無視禁
    令，未經許可持有槍、彈，持有期間自108年7、8月某日至
    為警查獲時為止，動機可議，復參以被告前有多次違反槍砲
    及施用毒品之前科紀錄（構成累犯部分不予重複評價），素
    行非佳，竟再犯本件，應予嚴責，然查無被告持前開槍彈從
    事其他不法行為之事證，兼衡其犯後坦承犯行之態度、犯罪
    動機、目的、手段、持有第二級毒品之數量非微，另考量被
    告自陳入監前從事修車工作、離婚、有1名子女之生活狀況
    ，以及高中畢業之智識程度等一切情狀，就被告持有第二級
    毒品純質淨重二十公克以上部分量處有期徒刑1年；就非法
    持有非制式手槍部分量處有期徒刑6年，併科罰金8萬元，就
    罰金部分，諭知易服勞役之折算標準，並定應執行有期徒刑
    6年10月，另說明扣案之非制式手槍1枝（槍枝管制編號：00
    00000000號）、及未經試射之制式子彈2顆、制式散彈4顆、
    非制式子彈7顆，經鑑定結果均具有殺傷力，依槍砲彈藥刀
    械管制條例規定均不得持有，自均屬違禁物，依刑法第38條
    第1項規定，不問屬於犯罪行為人與否，均應予以宣告沒收
    ；至其餘業經試射之子彈7顆，雖經鑑定認具殺傷力，惟既
    經試射擊發，足認其已因試射而失其子彈之結構及性能，自
    不再具殺傷力，故已失其違禁物之性質，不予宣告沒收，被
    告所有並經扣案如附表一所示之第一級毒品海洛因4包、第
    二級毒品甲基安非他命9包、混合研磨器1個、吸食器1組，
    分別如附表一所示檢出海洛因或甲基安非他命之成分，係屬
    本案所查獲之第一、二級毒品，除鑑定用罄而滅失部分外，
    依毒品危害防制條例第18條第1項前段規定宣告沒收銷燬；
    附表二所示之其餘扣案物品，核與本案犯罪事實無涉，業經
    被告供承在案，亦無證據證明係違禁物，不予宣告沒收，另
    由檢察官依法處理等情，原審認事用法，核無不合，量刑亦
    屬妥適。
　㈡被告上訴意旨以：被告自警詢迄至原審均坦承犯行不諱，犯
    後態度良好，原審量刑過重云云。
　㈢按刑罰之量定，屬法院自由裁量之職權行使，應審酌刑法第5
    7條所列各款事由及一切情狀，為酌量輕重之標準，並非漫
    無限制；量刑輕重係屬事實審法院得依職權自由裁量之事項
    ，苟已斟酌刑法第57條各款所列情狀，而未逾越法定刑度，
    不得遽指為違法；且在同一犯罪事實與情節，如別無其他加
    重或減輕之原因，下級審量定之刑，亦無過重或失輕之不當
    情形，則上級審法院對下級審法院之職權行使，原則上應予
    尊重。原審判決量刑時已審酌被告之犯罪動機、目的、手段
    、生活狀況、品行、智識程度、違反義務之程度及犯罪所生
    之危險及損害，及被告之犯後態度等一切情狀，為其量刑之
    基礎，業已敘明審酌刑法第57條所列事項之理由，並在法定
    刑內科處罪刑，尚無認定事實錯誤、量刑瑕疵或違背法令之
    情形，被告上訴意旨要係就原審裁量職權之適法行使及已經
    原審論斷、說明之事項，再事爭執，或純粹其個人主觀上對
    法院量刑之期盼，均無可採，其上訴為無理由，應予駁回。
    　　　
據上論斷，應依刑事訴訟法第368條，判決如主文。
本案經檢察官吳志成提起公訴，檢察官黃冠運到庭執行職務。
中　　華　　民　　國　　111 　年　　12　　月　　13　　日
                  刑事第九庭    審判長法　官  潘翠雪
                                      法　官  陳筱珮
                                      法　官  陳俞婷
以上正本證明與原本無異。
如不服本判決，應於收受送達後20日內向本院提出上訴書狀，其
未敘述上訴之理由者並得於提起上訴後20日內向本院補提理由書
（均須按他造當事人之人數附繕本）「切勿逕送上級法院」。
                                      書記官  李政庭
中　　華　　民　　國　　111 　年　　12　　月　　13　　日

附錄：本案論罪科刑法條全文
槍砲彈藥刀械管制條例第7條第4項
未經許可，持有、寄藏或意圖販賣而陳列第1項所列槍砲、彈藥
者，處5年以上有期徒刑，併科新臺幣1千萬元以下罰金。

槍砲彈藥刀械管制條例第12條第4項
未經許可，持有、寄藏或意圖販賣而陳列子彈者，處5年以下有
期徒刑，併科新台幣300萬元以下罰金。

毒品危害防制條例第11條
持有第一級毒品者，處3年以下有期徒刑、拘役或新臺幣30萬元
以下罰金。
持有第二級毒品者，處2年以下有期徒刑、拘役或新臺幣20萬元
以下罰金。
持有第一級毒品純質淨重十公克以上者，處1年以上7年以下有期
徒刑，得併科新臺幣1百萬元以下罰金。
持有第二級毒品純質淨重二十公克以上者，處6月以上5年以下有
期徒刑，得併科新臺幣70萬元以下罰金。
持有第三級毒品純質淨重五公克以上者，處2年以下有期徒刑，
得併科新臺幣20萬元以下罰金。
持有第四級毒品純質淨重五公克以上者，處1年以下有期徒刑，
得併科新臺幣10萬元以下罰金。
持有專供製造或施用第一級、第二級毒品之器具者，處1年以下
有期徒刑、拘役或新臺幣10萬元以下罰金。
附表一
編號 扣案物 毒品成分 鑑定書編號 驗後淨重 （公克） 驗前純質淨重（公克） 驗後淨重計算式    鑑定書   證據頁碼 1 海洛因4包 第一級毒品海洛因 原編號2至5 22.67 未驗 23.09－0.42＝22.67 偵字第4270號卷第120頁 2 甲基安非他命5包 第二級毒品甲基安非他命 A1、A2、A4至A6 116.24 104.80 116.45－0.21＝116.24 偵字第4270號卷第83至84頁 3 甲基安非他命1包 第二級毒品甲基安非他命 A3 2.84 2.81 2.99－0.15＝2.84  4 甲基安非他命1包 第二級毒品甲基安非他命 A7 1.71 1.72 1.78－0.07＝1.71  5 甲基安非他命1包 第二級毒品甲基安非他命 A8 0.41 0.48 0.49－0.08＝0.41  6 甲基安非他命1包 第二級毒品甲基安非他命 B5 2.18 1.95 2.30－0.128＝2.18  7 混合研磨器1個 第一級毒品海洛因 無    偵字第4270號卷第82頁  8 吸食器具1組 第二級毒品甲基安非他命 無     
附表二
編號 扣押物名稱及數量 備註 1 電子磅秤2台 1.編號1至10為偵字第4270號卷第69、72頁之扣押物品目錄表。  2 海洛因混合器1台  3 安非他命吸食器3組  4 玻璃球6個  5 分裝袋6袋  6 IPHONE 7 PLUS行動電話1支（香檳金）  7 點鈔機2台  8 監視器主機（含線）2台  9 現金（新臺幣）25萬9,000元  10 身分證1張  11 電子磅秤1台 編號11至13為偵字第4270號卷第80頁之扣押物品目錄表。  12 玻璃球6支  13 三星廠牌行動電話1支（藍）  14 第三級毒品丁基原啡因（驗餘淨重0.08公克）1包 偵字第4270號卷第120頁 15 粉末3包（無毒品成分）  16 植物1包（無毒品成分） 偵4270號卷第121頁 17 白色塊狀物1包（編號A9，無毒品成分） 偵4270號卷第83頁反面至84頁 18 白色細晶體1包（編號B1，無毒品成分）  19 白色細晶體1包（編號B2，無毒品成分）  20 白色潮濕晶體2包（編號B3、B4，無毒品成分）